【裁判字號】    89,訴,1675
【裁判日期】    890831
【裁判案由】    偽造文書等
【裁判全文】
臺灣高雄地方法院刑事判決                        八十九年度訴字第一六七五號
    公訴人  臺灣高雄地方法院檢察署檢察官
    被  告  甲○○
右列被告因竊盜等案件，經檢察官提起公訴（八十九年度偵字第一二二八三號），本
院判決如左：
    主  文
甲○○以犯竊盜罪為常業，處有期徒刑貳年。
以中國信託商業銀行信用卡（卡號：0000000000000000號）於如附
表貳之Ａ所示之時間、地點消費之簽帳單上「蘇育德」署押伍枚；以聯邦銀行信用卡
（卡號：0000000000000000號）於如附表貳之Ｂ所示之時間、地點
消費之簽帳單上「王國賢」署押拾枚；以遠東國際商業銀行信用卡（卡號：0000
000000000000號）於如附表貳之Ｃ所示之時間、地點消費之簽帳單上「
王國賢」署押拾肆枚，均沒收。
扣案之奶粉壹箱（拾罐），麥片、香煙、沐浴乳等計壹箱，衛生紙休閒衣褲、洗衣粉
等計壹箱，行動電話參支、充電器貳組、易付卡壹張（共計壹盒），皮鞋壹雙，洋酒
貳罐，黃金戒指壹只（重貳錢柒分），均沒收。
    事  實
一、甲○○意圖為自己不法之所有，並基於常業之犯意，自附表壹所示之時間、地點
    ，持客觀上足以致人生命、身體死傷之兇器鐵撬一支，用之撬開門鎖或開門之方
    式潛入其內，竊取如附表壹所列被害人曾淑慧（起訴書誤載為曾淑惠）等人所有
    之財物，得手後，現金供己花用，而以之為常業；另又基於偽造文書及意圖為自
    己不法所有之概括犯意，分別持上開所竊得之中國信託商業銀行所核發，使用人
    為為蘇育德之信用卡一張；聯邦銀行及遠東國際商業銀行所核發，使用人為王國
    賢之信用卡各一張，分別於附表貳所示之時間、地點，連續消費及購買商品，甲
    ○○並於各該商店消費後，分別偽簽「蘇育德」及「王國賢」之署押於附表貳所
    示之商家內相當於收據，性質屬私文書之簽帳單上，復持交該等偽造之簽帳單予
    如附表貳所示之商店收執而行使之，足以生損害於蘇育德及王國賢，並致該等商
    店陷於錯誤而交付商品或提供服務，其消費款共計新台幣（下同）共計十二萬二
    千二百四十七元。嗣於同年五月三十日下午七時三十分許，在高雄市三民區○○
    ○街一六七巷四六號為警查獲。
二、案經內政部警政署保安警察隊第四大隊第三中隊移送臺灣高雄地方法院檢察署檢
    察官偵查起訴。
    理  由
一、右揭事實業據被告甲○○坦承不諱，核與如附表所示被害人曾淑慧（起訴書誤載
    為曾淑惠）、蘇育德、賴伯勇、陳吳素味、楊仁韜、王國賢等人於警訊中指訴情
    節相符，並經證人李彩虹、邱榮華、楊富銘、賴素麗於警訊中證述明確，並有贓
    物認領保管單五紙、信用卡收據影本十六紙、交易明細表影本三紙，台灣大哥大
    股份有限公司預付卡客戶資料、尚芳珠寶銀樓製具之原料買進登記簿、扣押證物
    明細表均影本各一份、相片八張在卷可佐，及奶粉一箱（十罐），麥片、香煙、
    沐浴乳等一箱，衛生紙休閒衣褲、洗衣粉等一箱，行動電話三支、充電器二組、
    易付卡一張（共計一盒），皮鞋一雙，洋酒二罐，黃金戒指一只（重二錢七分）
    等扣案足憑。按常業犯，只須有賴某種職業為業之意思，而有事實之表現為已足
    ，不以藉犯罪為唯一生存者為必要（最高法院八十二年度第一次刑事庭會議參照
    ）。本案被告甲○○自八十九年三月十二日起即分別連續竊取金錢及信用卡等財
    物，且無職業，顯有賴此為業，有常業之犯意甚明。應認被告自白與事實相符，
    事證明確，被告犯行足堪認定。
二、按在刷卡簽帳單上偽簽姓名，表示已收受特約商店所交付之交易標的物或消費標
    的，該簽帳單有如收據憑證，係具有表示一定意思之文書，應屬於刑法第二百十
    條之私文書；另被告之刷卡詐騙所得，係取得商店所交付之財物及所提供服務之
    財產上利益。核被告甲○○所為，係犯刑法第三百二十二條、第二百十六條、第
    二百十條、第三百三十九條第一、二項（起訴書贅引第三項）之罪。公訴意旨認
    被告係犯刑法第三百二十一條第一項第一、二、三款之加重竊盜罪部分，容有未
    洽，惟起訴之社會基本事實相同，爰依法變更起訴法條。又被告分別於如附表貳
    所示時間及商店中偽簽「蘇育德」及「王國賢」之署押於簽帳單上，其偽造署押
    之行為，係偽造私文書之部分行為，不另論罪；又被告偽造私文書後復加以行使
    ，其偽造之低度行為，應為行使之高度行為所吸收，僅論以行使偽造私文書罪。
    而其先後多次行使偽造私文書、詐欺取財、詐欺得利（含詐欺取財未遂部分）之
    犯行，均時間緊接，手法相同，觸犯構成要件相同之罪名，顯係各基於概括犯意
    而為之，均為連續犯，應依連續犯之規定論以一罪，並加重其刑。再被告以常業
    竊盜、行使偽造私文書之方法，以達詐欺取財、詐欺得利之目的，是其所犯常業
    竊盜、連續行使偽造私文書、連續詐欺取財、連續詐欺得利四罪間，有方法、目
    的之牽連關係，應從一重之常業竊盜罪論處。審酌被告犯罪之動機、目的、手段
    、所竊得財物之種類、價額、數量，及犯罪後能坦承犯行態度良好等一切情狀，
    爰量處如主文所示之刑，以資懲儆。又被告雖坦承犯行，頗有悔意，並供承係因
    家境經濟陷於困難，一時失慮致罹刑典，惟從被告所盜刷消費項目中，有至理容
    院洗三溫暖、按摩等情，顯非因飢寒而起盜心，情堪憫恕之情況，且被告並未與
    受害人達成和解，難認無再犯之虞，自不宜併宣告緩刑。又被告以中國信託商業
    銀行信用卡（卡號：0000000000000000號）於如附表貳之Ａ所
    示之時間、地點消費之簽帳單上所簽之「蘇育德」署押五枚；以聯邦銀行信用卡
    （卡號：0000000000000000號）於如附表貳之Ｂ所示之時間、
    地點消費之簽帳單上所簽之「王國賢」署押十枚；以遠東國際商業銀行信用卡（
    卡號：0000000000000000號）於如附表貳之Ｃ所示之時間、地
    點消費之簽帳單上所簽之「王國賢」署押十四枚，均係被告所偽造，然無證據證
    明均已滅失，爰依刑法第二百十九條之規定，不問屬於犯人與否，均併予宣告沒
    收。至扣案之奶粉一箱（十罐），麥片、香煙、沐浴乳等一箱，衛生紙休閒衣褲
    、洗衣粉等一箱，行動電話三支、充電器二組、易付卡一張（共計一盒），皮鞋
    一雙，洋酒二罐，黃金戒指一只（二錢七分），係因犯罪所得之物，且為被告所
    有（被告詐欺購買，未撤銷前應認係被告所有），爰依刑法第三十八條第一項第
    三款，併予宣告沒收。
三、據上論斷，應依刑事訴訟法第二百九十九條第一項前段、第三百條，刑法第三百
    二十二條、第二百十六條、第二百十條、第三百三十九條第一、二項、第五十五
    條、第二百十九條、第三十八條第一項第三款，罰金罰緩提高標準條例第一條前
    段，判決如主文。
中      華      民      國      八十九      年    八    月    三十一    日
                                    臺灣高雄地方法院刑事第二庭
                                        法  官    劉建利
右正本證明與原本無異
如不服本判決應於送達後十日內向本院提出上訴狀
                                        書記官    洪生輝
中      華      民      國      八十九      年九    月      二      日
附錄本判決論罪之法條：
刑法第三百二十二條
以犯竊盜罪為常業者，處一年以上七年以下有期徒刑。
刑法第二百十六條
行使第二百十條至第二百十五條之文書者，依偽造、變造文書或登載不實事項或使登
載不實事項之規定處斷。
刑法第二百十條
偽造、變造私文書，足以生損害於公眾或他人者，處五年以下有期徒刑。
刑法第三百三十九條第一、二、三項
意圖為自己或第三人不法之所有，以詐術使人將本人或第三人之物交付者，處五年以
下有期徒刑、拘役或科或併科一千元以下罰金。
以前項方法得財產上不法之利益或使第三人得之者亦同。
前二項之未遂犯罰之。
附表壹：
編號  行竊時間（民國）     行竊地點           竊取財物（新台幣）    被害人
一    八十九年三月十二日   高雄市○○區○○街 信用卡一張            曾淑慧
      某時                 七號               現金六百元            曾智祥
二    八十九年三月十二日   高雄市○○區○○街 信用卡、機車行照各二  蘇育德
      深夜某時             五十號             張、汽車及機車駕照各
                                              一張、身分證一張
                    現金五百元
三    八十九年三月十七日  高雄市○○區○○街  信用卡、金融卡、駕照  賴伯勇
      凌晨一時至三時之間  六十五號            各一張
                                              現金約三千元、港幣四
                                              千元、人民幣一千元
四    八十九年三月十七日  高雄市○○區○○街  信用卡一張            陳吳素
      凌晨三時三十分許    二十四號                                  味
五    八十九年四月十三日  高雄市○○區○○街  金融卡、駕照各一張    楊仁韜
      凌晨三時至四時之間  一二二巷三號        現金約三千五百元
六    八十九年四、五月間  不詳                行動電話三具、充電器  不詳
                                              二個
七   八十九年五月二十日   高雄市○○區○○街  信用卡二張            王國賢
     凌晨四時許           九十號
附表貳：
Ａ：中國信託商業銀行  持卡人：蘇育德卡號：0000000000000000
編號  日期（民國）        地點                  金額（新台幣）
一    八十九年三月十七日  小林鐘錶眼鏡股份有限  六千一百元
                          公司高雄
二    同右                同右                  二千八百元
三    同右                家福股份有限公司      六千二百九十一元
四    同右                統領健身企業有限公司  四百七十元
五    同右                同右                  五千五百五十元
Ｂ：聯邦銀行       持卡人：王國賢   卡號：0000000000000000
編號  日期（民國）         地點                  金額（新台幣）
一    八十九年五月二十日   統領健身企業有限公司  三百三十元
二    同右                 同右                  四千三百六十元
三    同右                 美萊奇股份有限公司    四千二百二十元
四    同右                 熱河餐廳              三千元
五    同右                 家福股份有限公司      六千八百四十七元
六    八十九年五月二十一日 同右                  八千二百三十元
七    同右                 金緻品商行            四千五百元
八    同右                 大新電訊有限公司      四百五十元
九    同右                 吉甫國際股份有限公司  二千五百六十八元
十    同右                 德川小吃店            五千元
Ｃ：遠東國際商業銀行  持卡人：王國賢卡號：0000000000000000
編號  日期（民國）          地點                  金額（新台幣）
一    八十九年五月二十日    藍色狂想美食餐廳      一千一百八十八元
二    同右                  家福股份有限公司      五千三百六十五元
三    同右                  美萊奇股份有限公司    三千一百八十元
四    八十九年五月二十一日  屈臣氏（六合店）      二百零九元
五    同右                  吉甫龍馬（林森店）    三千六百八十元
六    同右                  加美銀樓              一萬元
七    同右                  加美銀樓              七千五百元
八    同右                  德川小吃店            三千元
九    同右                  皇家貴族              八千二百四十元
十    八十九年五月二十二日  同右                  五千一百五十元
十一  同右                  北國之春理容院        三千六百元
十二  八十九年五月二十三日  屈臣氏（六合店）      二百一十九元
十三  同右                  隆大銀樓              三千六百元
十四  同右                  慶和銀樓              六千六百元


司法院資訊處製作；財團法人民間司法改革基金會備份。
